# 请教陈版主，关于股权回购权及业绩补偿协议处理

提问人：skh201101 时间：2020-06-15 17:42:00
1 、A公司拥有47.5%的C公司长投，出售其中7.5%长投-C给B公司，并且以 1 美元为对价，授予购买方B一项选择回购权，约定在如下情况下，购买方C有权要求A或A指定的第三方，回购上述7.5%（价格由A决定，但不得低于购买时每股价格的55%），请问这个出售期权如何入账，是确认金融负债吗，价值如何确定？
2 、仍为上个背景，但是B公司花 800 万买A公司的业绩补偿权力，如果C公司某时点估值未达到转让股价的70%，A公司将以现金补足差额，对于A公司该如何处理这个业绩补偿呢，可以不做处理，当需要补足差额时再处理吗？
谢谢~

回答人：chenyiwei
1 、该签出的期权属于交易性金融负债，需采用适当的期权定价模型确定其期末公允价值。初始公允价值可以认为等于授予价格（ 1 美元）。
2 、该项业绩补偿属于以公允价值计量且其变动计入损益的交易性金融负债，初始计量金额为交易价格 800 万元。